【裁判字號】    97,上訴,5417
【裁判日期】    980324
【裁判案由】    毒品危害防制條例等
【裁判全文】
臺灣高等法院刑事判決                97年度上訴字第5417號
上  訴  人
即  被  告  乙○○
                    （現羈押於臺灣臺北看守所）
選任辯護人  趙元昊律師
            許瑞榮律師
上列上訴人因毒品危害防制條例等案件，不服臺灣板橋地方法院
97年度訴緝字第167號，中華民國97年9月25日第一審判決（起訴
案號：臺灣板橋地方法院檢察署96年度偵字第7581、8765、1263
5、14272 號），提起上訴，本院判決如下：
    主  文
原判決撤銷。
乙○○共同運輸第三級毒品，處有期徒刑伍年貳月，如附表一所
示之物沒收；又共同運輸第三級毒品，處有期徒刑伍年貳月，如
附表一所示之物沒收；又共同運輸第三級毒品，處有期徒刑伍年
貳月，如附表一所示之物沒收；又共同運輸第三級毒品，處有期
徒刑伍年貳月，如附表一、二所示之物均沒收；應執行有期徒刑
拾貳年，如附表一、二所示之物均沒收。
    事  實
一、乙○○經營快遞公司多年，與任職於報關行從事報關業務之
    丙○○（另由本院審理中）相熟，均明知愷他命（Ketamine
    ，俗稱ｋ他命），係毒品危害防制條例所規範之第三級毒品
    ，不得非法運輸，並經行政院公告為甲類第四項之管制進出
    口物品，而屬懲治走私條例所規定未經許可不得私運來臺之
    管制進出口物品。乙○○與真實姓名不詳，綽號「小鑽」、
    「王信傑」之成年人欲從大陸地區將愷他命輸入臺灣地區，
    即於民國九十六年三月間以每公斤新臺幣（下同）二萬五千
    元之代價，邀約對進出口業務熟習之丙○○，安排以快遞方
    式私運愷他命進入臺灣地區，丙○○為圖暴利應允之。乙○○、「小鑽」、「王信傑」、丙○○共同基於運輸管制物品
    愷他命之犯意聯絡，謀議先由乙○○、「小鑽」、「王信傑
    」在大陸地區購得愷他命後，將之包裝於麻布袋內，經香港
    地區以航空快遞之方式郵寄進入臺灣地區，待郵袋運抵臺灣
    桃園中正國際機場（現改為臺灣桃園國際機場，下稱中正國
    際機場）後，再由乙○○委託有私運管制進出口物品愷他命
    犯意聯絡之劉昱君（案件審理情形同丙○○）充為聯絡及收
    貨，並由「王信傑」以紙條書寫或以電話聯絡方式，提供寄
    送快遞郵袋之班機、櫃號、組號及袋號予劉昱君後再較交丙○○。確定快遞郵袋資訊後，丙○○為規避機場一般貨物通
    關所須經之申報及檢驗程序取貨，再以每公斤一萬八千元之
    代價，取得任職於中正國際機場華儲股份有限公司（下稱華
    儲公司）現場人員甲○○（案件審理情形同丙○○）、丁○○（業經判決確定）之同意，委由二人，依指定之班機、快
    遞郵袋資訊，將裝有愷他命之快遞郵袋，私自攜出機場貨物
    管制區，再置於丙○○指定之貨車上；甲○○、丁○○均係
    華儲公司之現場工作人員，均因經濟拮据，貪圖重利，明知
    私運之物品為愷他命，與丙○○基於運輸管制物品愷他命之
    犯意聯絡，配合將愷他命攜出交付，丙○○於受領後，依劉
    昱君之指示運送至指定地點而完成整個運輸行為。其間丙○○持用門號0000000000號（乙○○交付）、00
    00000000號，甲○○持用門號000000000
    0號（丙○○交付）、陳志光持用0000000000號
    、劉昱君持用0000000000號行動電話作為聯絡工
    具。
二、謀議既定，丙○○等人依上開犯意聯絡及分工，分別於九十
    六年三月九日、十一日及二十三日，以上開方式將數量各為
    五公斤、五公斤、六公斤（共計十六公斤）之愷他命私運進
    入臺灣地區，並依劉昱君之指示，將闖關攜出之愷他命，在
    中山高速公路北上林口交流道附近等處交予劉昱君；同年三
    月二十九日下午十一時五十五分許，乙○○以行動電話通知
    丙○○，告知於翌日（三十日）有最後一批愷他命二十包（
    合計淨重二○○四一．六六公克，純度約八四．二四％，純
    質淨重一六八八三．○九公克）將以麻布袋裝妥後以上揭方
    式，使用快遞郵袋寄達中正國際機場，旋於九十六年三月三
    十日由劉昱君於將內載班機號碼（國泰航空公司ＣＸ四○八
    號班機）、快遞郵袋資訊之紙條，在中正國際機場貨運站交
    予丙○○，丙○○即將之轉知甲○○及丁○○，二人於九十
    六年三月三十一日上午一時許，國泰航空公司班機到達後，
    在華儲公司之理貨區找出上開麻布袋，惟待攜出管制區時，
    華儲公司之快遞倉儲區二十五號艙門已經關閉，無法將之夾
    帶出關，甲○○遂聯絡具有私運管制進出口物品愷他命之犯
    意聯絡，任職於立大快遞貨物承攬有限公司（下稱立大快遞
    公司）之王濟軍，由王濟軍以「加貨」之名義，將上揭快遞
    郵袋自長榮空運倉儲股份有限公司（下稱榮儲公司）之出口
    艙門私自夾帶出關，並於同日上午五時五十分許，攜至桃園
    縣大園鄉○○路「遠雄自由貿易港區」附近交付甲○○及丁○○，丙○○接獲通知貨已取出，乃指示不知情之郭書甫、
    王國禎（均經檢察官為不起訴處分）駕駛「金通快遞公司」
    車號九一五二－ＲＪ號貨車前往「遠雄自由貿易港區」正門
    附近等待接貨，嗣於同日上午六時二十分許，甲○○駕駛車
    號八Ｕ－六二五八號自用小客車，搭載丁○○前往上址，郭
    書甫即將裝有上揭愷他命之麻布袋取出，置於所駕駛上揭貨
    車內，並以行動電話通知丙○○，確定貨已交付後，丙○○
    隨即持十萬八千元至甲○○所駕駛之上揭自用小客車內交付
    報酬，在場監控、埋伏之法務部調查局桃園縣調查站調查員
    ，見時機成熟即上前逮捕，並當場查扣如附表一編號(一)、附
    表二所示之物、現金十萬元及甲○○所有之SONY ERICSON行
    動電話一支（含0000000000號晶片卡一枚）。另
    於九十六年四月十二日上午一時四十五分許，在苗栗縣苗栗
    市○○路一○五巷巷口處，拘提劉昱君到案，始查明上揭案
    情。
三、案經調查局南部地區機動工作組、桃園縣調查站、苗栗縣調
    查站、臺南縣政府警察局移送臺灣板橋地方法院檢察署檢察
    官偵查起訴。
    理  由
一、證據能力：
  (一)證人丙○○於調查員詢問時之陳述，雖屬傳聞，惟其供稱知
    悉被告乙○○運輸進口之物品為管制物品愷他命，核與其嗣
    於原審及本院審理中交互詰問所稱不知被告運輸進口之物為
    何云云，顯不相符，而其於警詢時之供述，係為警查獲後初
    到案時所為，供述當時係出於自由意志，相對於審理中因其
    亦涉犯共同運輸第三級毒品罪，所為避重就輕之詞，自具有
    較可信之特別情況，依刑事訴訟法第一百五十九條之二規定
    ，自不因屬傳聞而無證據能力。
  (二)證人甲○○、丁○○、劉昱君於調查員詢問時之陳述，均屬
    傳聞，被告、辯護人及檢察官均明知，但於準備程序及審判
    期日中均表示無意見，且迄言詞辯論終結仍未聲明異議，本
    院審酌上開證據資料製作時之情況，尚無違法、不當及證明
    力明顯過低之瑕疵，認為以之作為證據應屬適當，依刑事訴
    訟法第一百五十九條之五規定，認定此等供述均有證據能力
    。
  (三)證人丙○○、甲○○、丁○○、劉昱君、王濟軍於偵查中具
    結後向檢察官所為之陳述，亦屬傳聞證據，惟分別於原審及
    本院經被告行交互詰問，且查無顯不可信之情況，依刑事訴
    訟法第一百五十九條之一第二項規定，自有證據能力。
  (四)按司法警察機關於合乎通訊保障及監察法第五條第一項所規
    定之要件，偵查中向檢察官提出聲請，經由檢察官核發通訊
    監察書後，即得實施通訊監察，通訊保障及監察法第五條定
    有明文。查本案調查員對0000000000號、000
    0000000號（丙○○使用）、0000000000
    號（甲○○使用）、0000000000號（丁○○使用
    ）、0000000000號（乙○○使用）、00000
    00000號（劉昱君使用）之行動電話，所實施監聽錄音
    ，已依法取得檢察官核發之通訊監察書，有臺灣高雄地方法
    院檢察署九十六年雄檢博水聲監字第○○一二一四號、聲監
    字第○○一一九一號、聲監（續）字第○○一二五六號、聲
    監（續）字第○○○九三二號通訊監察書（含通訊監察書電
    話附表）在卷可稽（見九十六年度偵字第七五八一號卷第一
    三七頁至第一四四頁），卷查上開通訊監察書均已載明涉嫌
    觸犯案由、監察對象、監察之通訊種類及號碼等足資識別之
    特徵、監察處所、理由、方法、聲請機關或依職權核發、執
    行機關、適用法條、監聽結果報告等事項，已符合前開法定
    要件，是以本案調查員對被告所使用之行動電話實施監聽錄
    音，並未逾越授權實施監察之範圍；再者，被告於本院審理
    中均未對上揭通聯之內容使用之電話提出異議，被告於監聽
    過程透露犯罪行為之陳述，並非因調查員監聽所致，其陳述
    係出於被告之自由意思，自可採信，因之監聽錄音所取得之
    證據，有證據能力。又監聽錄得之錄音，係憑機械力照錄，
    未經人為操作，復未伴有個人主觀意見在內，應有證據能力
    ；而將監聽之內容製作成譯文，乃將上開具有證據能力之監
    聽錄得之錄音具體為文字紀錄，此部分雖屬傳聞，然被告及
    其辯護人於本院審理時，就上揭通訊監聽譯文令其辨認時，
    被告不否認監聽譯文之內容為真正，且被告及其辯護人未於
    言詞辯論終結前對該等監聽譯文內容聲明異議，況該通訊監
    聽譯文係由承辦調查員基於查緝本案之偵查過程中所製作，
    無證據顯示存有詐偽或虛飾之情事，應無顯不可信之情形，
    則該監聽譯文依據刑事訴訟法第一百五十九條之五規定，即
    有證據能力。
二、訊據被告乙○○就於案發前認識丙○○、劉昱君等人，及丙○○等人有在如事實欄所載之時間，分四次將愷他命之管制
    物品，以郵寄之方式轉由甲○○、丁○○自中正國際機場管
    制區攜出，並依指示將貨品送至指定地點交予劉昱君及收取
    每公斤二萬五千元之報酬，並分予甲○○、丁○○每公斤一
    萬八千元之價錢等節並不爭執，惟矢口否認有運輸愷他命之
    犯行，辯稱：丙○○雖於九十六年三月間與之談有關至大陸
    地區購買大象麻醉劑（指愷他命）之事情，且伊確於三月二
    十七日出境至大陸地區，但是伊至大陸後因找不到貨源，即
    未與丙○○聯絡，上揭運輸愷他命之行為均與伊無關云云。
    經查：
  (一)上揭由被告與丙○○商議以私運方式運輸愷他命進口，分四
    次自香港地區以航空快遞方式郵寄進入臺灣地區中正國際機
    場，再由甲○○、丁○○、王濟軍未經正常通關程序，私自
    攜出機場管制區交付予丙○○，再由丙○○依劉昱君之指示
    運送至指定地點完成運輸行為之事實，業據證人丙○○、甲○○、丁○○、劉昱君、王濟軍等人分別於警詢、偵查、原
    審及本院審理時供述在卷，復有臺灣高雄地方法院檢察署九
    十六年雄檢博水聲監字第○○一二一四號、聲監字第○○一
    一九一號、聲監（續）字第○○一二五六號、聲監（續）字
    第○○○九三二號通訊監察書（含通訊監察書電話附表）及
    監察譯文在卷可稽，扣案之白色粉末二十包，為第三級毒品
    愷他命（合計淨重二○○四一．六六公克，純度約八四．二
    四％，純質淨重一六八八三．○九公克），並有法務部調查
    局九十六年四月二十日調科壹字第○九六○○一二二○○○
    號鑑定書在卷可按，且有扣案如附表一、二所示之物、逮捕
    現場照片及查獲物品照片計二十二幀可資佐證。證人丙○○
    於偵查、原審及本院審理時雖改稱不知運輸進口之物為第三
    級毒品愷他命云云，然其於警詢時已自承被告所運輸之物為
    愷他命，且於九十六年三月十一日第二次運輸進口時，原重
    量為六公斤，但貨物交付給伊時，外包裝已有打開情形，經
    伊檢視發現短少一包，故只有交付五公斤之愷他命給劉昱君
    ，劉昱君及被告並質疑為何短少一公斤等語（見九十六年度
    偵字第七五八一號卷，第六頁），足徵丙○○、甲○○、丁○○等人均知共同運輸進口之物為愷他命無誤。又證人劉昱
    君於偵查中亦自承伊知道運輸之貨物為愷他命，但伊認為只
    是從中聯絡，應該沒事等語（見九十六年度偵字第八七六五
    號卷，第二十九頁），此外，依被告與丙○○於九十六年三
    月二十五日之通訊監察譯文所示，被告與丙○○間有如下之
    對話：「B：（指丙○○）喂，小鑽說要發那個…。A：（指
    被告）對啦、對啦。丙○○：那個是…。被告：正常的啦。
    丙○○：正常的喔？被告：我不是跟你講過嗎？丙○○：消
    防粉嗎？被告：對啦，對啦。丙○○：不是上一次那個就對
    了。」（見同上偵查卷第十九頁），足徵被告與丙○○間除
    了運輸消防粉進口（即正常的），供測試是否會遭海關查獲
    外，亦有運輸愷他命進口之經驗（即所謂「不是上一次那個
    就對了」）。再者，依丙○○與在大陸地區，綽號「小鑽」
    者於九十六年三月二十六日之通訊監察譯文所示，丙○○與
    「小鑽」間有如下之通話：「A：（指小鑽）喂，我跟你說
    喔，我有給你走338的，你再看一下那貨有拆沒拆，有被人
    開過沒被人開過。B：（指丙○○）好啊。」（同上偵查卷
    第二十頁），核與丙○○所述渠等第二次運輸愷他命進口時
    貨物曾被打開短少一包等情相符，足證證人丙○○等人所述
    於九十六年三月九日、十一日及二十三日與共同被告運輸三
    次愷他命進口屬實。
  (二)被告雖辯稱該四次運輸第三級毒品進口之行為係丙○○個人
    行為，與伊無涉云云。惟丙○○於原審證稱：伊是從事快遞
    工作時認識被告，劉昱君則是被告的朋友，伊去被告公司時
    經被告介紹而認識。伊平常均稱被告為「大胖」。被告跟伊
    說有一批貨品約二十幾公斤要分四次進口進來，報酬為每公
    斤二萬五千元。前三次都是劉昱君帶同司機來中正機場附近
    接貨，當時伊都是把貨直接交給司機，交貨時劉昱君有時在
    場，有時不在場。前三次的報酬伊確已取得，是被告打電話
    給伊，然後他會找一位綽號「阿傑」者（依被告所述為「王
    信傑」）收完錢後再拿錢給伊，劉昱君則未給過伊報酬等語
    （見原審九十六年度訴字第二四六六號卷第一○八至一○九
    頁），而被告於原審亦供稱：伊當初有意要跟丙○○合作，
    原本在九十六年三月二十七日要去大陸購買大象麻醉劑即愷
    他命等語，雖被告否認確已購得愷他命，但足證丙○○所述
    被告與伊商議走私進口愷他命即「大象麻醉劑」屬實。又被
    告於原審亦供稱：伊在大陸認識「小鑽」，有跟他談過消防
    粉的內容。九十五年間認識王信傑，王信傑與丙○○亦認識
    ，伊開快遞公司時介紹丙○○與王信傑認識。與劉昱君認識
    約四、五年，劉昱君偶而會到公司找伊。曾與劉昱君到大陸
    等語。證人劉昱君於原審亦證稱：九十六年三月三十一日運
    送扣案二十公斤愷他命的郵袋袋號及組號是「王信傑」寫在
    紙條上，再由伊交給丙○○，以此種方式告訴丙○○次數約
    二、三次。因伊去大陸深圳遇到「王信傑」，「王信傑」託
    伊帶回臺灣交給丙○○。若非當面交付，就是「王信傑」以
    電話與伊聯絡，再由伊告訴丙○○等語（見原審卷第一二八
    至一三○頁），而被告確曾於九十六年三月七日、三月二十
    七日分二次出境，亦有法務部入出境資訊連結作業一紙可證
    （見九十六年度偵字第一二六三五號卷第二十三頁）。綜上
    ，依被告所述，足見被告與丙○○在三月間確曾商議走私所
    謂「大象麻醉劑」即愷他命，且被告亦因此一目的出境前往
    大陸地區，再衡之與丙○○聯絡之大陸地區共犯「小鑽」（
    見九十六年度偵字第七五八一號卷第一一四至一一七頁通訊
    監察譯文）、有關交付郵件組號、收取運入毒品之劉昱君及
    交付報酬之「王信傑」等人，均與被告認識而有聯結，且係
    由被告介紹後始與丙○○認識，被告所辯本件運送愷他命進
    口之犯行係丙○○個人之行為云云，顯不足取。
  (三)辯護人雖辯稱：丙○○使用之0000000000號最遲
    已被監聽，惟卷內卻無任何被告與丙○○就九十六年三月九
    日、十一日、二十三日私運愷他命之監聽譯文；依證人甲○○所述，丙○○至少有一、二次是在機場當場給付報酬，惟
    丙○○卻稱都是隔天向被告拿取報酬後交給甲○○，與甲○○所述不符，可證被告並未拿報酬給丙○○；甲○○證稱第
    二次私運遺失一公斤愷他命，丙○○因此從應付之報酬中扣
    了一萬多元，惟丙○○卻證稱該次被告並未要求賠償，亦未
    扣除報酬，足證該次貨主為丙○○；甲○○證稱本件四次私
    運貨物皆係從香港搭乘國泰航空班機，惟被告根本不在香港
    ，且被告與丙○○準備合作之模式，是從澳門搭乘澳航308
    班機，二者模式顯不相符云云。惟查：
  1.依卷附臺灣高雄地方法院檢察署九十六年三月五日九十六年
    雄檢博水聲監字第○○○九三二號通訊監察書所載（見九十
    六年度偵字第七五八一號卷第一四三、一四四頁），丙○○
    所使用之0000000000號行動電話雖屬受通訊監察
    之電話門號，惟依丙○○於警詢所述，被告於九十六年三月
    上旬約伊見面，並交付一具MOTOROLA（C一六八I）牌行動電
    話，門號為0000000000給伊充作聯絡工具（見同
    上偵查卷第四頁反面），足徵被告與丙○○間之聯絡除00
    00000000號行動電話外，亦有000000000
    0號行動電話，而0000000000號行動電話門號係
    遲至九十六年三月二十二日始接受通訊監察，亦有該署九十
    六年三月二十二日九十六雄檢博水聲監字第○○一二一四號
    通訊監察書可憑（見同上偵查卷第一三九、一四○頁），是
    卷內雖無被告與丙○○間就九十六年三月九日、十一日、二
    十三日私運愷他命之監聽譯文，亦不足以認定被告與丙○○
    間上揭私運愷他命進口之犯行。
  2.證人甲○○於本院審理時雖證稱：丙○○有一、二次是在機
    場給付報酬等語（見本院卷第一一八頁），與丙○○所述伊
    是向被告拿取報酬後再交給甲○○稍有差異，惟丙○○既委
    託甲○○代為處理私運物品通關事宜，並同意給付報酬，縱
    丙○○在未向被告取得報酬前，先給付報酬予甲○○，亦與
    情理無違，尚無法因此推論該第三級毒品為丙○○私運，與
    被告無關。
  3.依甲○○所述，第二次私運遺失一公斤愷他命，丙○○並因
    此從應付之報酬中扣除一萬餘元，與丙○○於本院審理時所
    述，該次貨物遺失，被告並未索賠或扣除報酬亦有不符，惟
    依丙○○於警詢所述，第二次私運原本是六公斤，但因不知
    何故短少一包（一公斤），故其實得之報酬亦係以五公斤計
    算，即三萬五千元（被告給付十二萬五千元，丙○○將其中
    九萬元給付予甲○○、丁○○二人，見九十六年度偵字第七
    五八一號卷第六頁），是丙○○此部分先後所述，已有不符
    ，況就上開第二次私運毒品遺失，丙○○有無扣除應付予甲○○之報酬與被告是否對丙○○索賠，亦屬兩事，被告未對
    丙○○主張索賠或扣除報酬之原因多端，或係認不可歸責於
    丙○○、或係認雙方合作關係尚存，不想因此反目，不一而
    足，亦難依此即認該私運之毒品貨主為丙○○無訛。
  4.被告與丙○○商議私運貨物進口時，本欲依正常之通關程序
    ，並進口消防粉，作為測試之用，但因海關人員說該貨物是
    大陸製造，不能進口，故改依非正常之通關程序，且貨物是
    「小鑽」寄出等情，已據丙○○證述在卷（見本院卷第八十
    一、八十二頁），因「小鑽」與被告間亦有共同私運毒品進
    口之犯意聯絡及行為分擔，故縱本件私運愷他命進口所利用
    之班機、方式與最初被告與丙○○商議者不同，且寄送毒品
    進口時被告未在香港地區，被告就本件犯行亦應負共犯之責
    。
  (四)綜上，本件事證明確，被告之上揭犯行均堪認定。
三、按愷他命係毒品危害防制條例第二條第二項第三款規定之第
    三級毒品，並為行政院依據懲治走私條例第二條第四項公告
    之「懲治走私條例公告管制物品項目及其數額」，其中甲項
    管制進出口物品第四款所列之毒品。而按毒品危害防制條例
    第四條所謂之「運輸」，係指轉運輸送而言，亦即由一地轉
    運輸送至另一地，不以由外國輸送至本國，或由本國運輸至
    外國為限，在本國境內之轉運輸送亦屬之，至於運輸之動機
    目的是否意在圖利，係在為己或為他人，運輸之方法為海運
    、空運、陸運均非所問，零星夾帶或短途持送者，固得斟酌
    實際情形依持有煙毒罪論科，然係指無運輸或販賣之意圖單
    純持有煙毒者而言，非謂凡零星夾帶或短途持送煙毒者，不
    問其犯意如何概論以持有煙毒之罪，此有最高法院八十二年
    度第三次刑事庭會議決議、司法院院解字第三五四一號及第
    三八五三號解釋意旨可供參考。又所謂「運輸」，係指本於
    運輸意思而搬運輸送而言，倘其有此意圖者，一有搬運輸送
    之行為犯罪即已成立，並非以運抵目的地為完成犯罪之要件
    ；而運輸毒品罪，並不以兩地間毒品直接搬運輸送移轉存置
    於特定地點為限，其以迂迴、輾轉方法，利用不相同之運輸
    工具、方法，將特定之毒品移轉運送至終極目的地者，其各
    階段之運送行為，均不失為「運輸」行為之一種，換言之，
    區別該罪既遂、未遂之依據，應以已否起運為準，既已起運
    ，構成該罪之輸送行為即已完成，不以達到目的地為既遂條
    件，亦有最高法院九十二年度台上字第五四二六號、第三○
    九六號判決要旨足資參照。被告自大陸地區私運管制進出口
    之第三級毒品愷他命入境臺灣地區，依懲治走私條例第十二
    條規定，以私運管制物品進口論，核其所為，係犯毒品危害
    防制條例第四條第三項之運輸第三級毒品罪及懲治走私條例
    第二條第一項之私運管制物品進口罪。被告以一私運行為，
    觸犯上開私運管制物品進口罪、運輸第三級毒品罪，為想像
    競合犯，應從一重運輸第三級毒品罪處斷。被告與「小鑽」
    、「王信傑」、丙○○、劉昱君、甲○○、丁○○、王濟軍
    間有犯意聯絡及行為分擔，均為共同正犯。被告所為四次運
    輸第三級毒品，犯意各別，行為互異，應予分論併罰。
四、原審因予論罪科刑，固非無見。惟查：(一)被告與「小鑽」、
    「王信傑」間就本件運輸第三級毒品犯行，有犯意聯絡及行
    為分擔，為共同正犯，原判決疏未認定；(二)被告運輸四次第
    三級毒品犯行，時間各為九十六年三月九日、十一日、二十
    三日及三十一日，並非於密接之時間內接續為之，應分屬不
    同之犯罪行為，應予分論併罰，原判認係接續犯事實上一罪
    ；(三)門號0000000000號行動電話晶片卡係劉昱君
    所有供犯罪所用之物，為劉昱君所自承（見原審96年度訴字
    第二四六六號卷，第七十七頁），雖未扣案，但亦無證據證
    明業已滅失，原審未諭知沒收；(四)扣案之現金十萬元，雖係
    丙○○給付予甲○○、陳志光第四次運輸毒品之報酬及未扣
    案之四十萬元（丙○○前三次運輸毒品所得十一萬二千元，
    甲○○、陳志光前三次運輸毒品所得共二十八萬八千元），
    惟均係直接或間接來自被告（即由被告給付給丙○○，再由
    丙○○給付給甲○○二人，或由丙○○先行墊付），並非被
    告因本件運輸毒品所得，原判決予以宣告沒收，均有未洽。
    被告上訴意旨雖未指摘及此，惟原判決既有上開可議，要屬
    無可維持，應由本院將原判決撤銷改判。爰審酌被告正值壯
    年，卻干犯法紀，為運送毒品之行為，所運輸經查獲之第三
    級毒品愷他命驗餘即合計淨重二○○四一．六六公克，加上
    前三次之重量，數量龐大，且所運輸之毒品已經流入市面，
    加速毒品氾濫，助長毒害人群，對我國社會之安寧秩序及國
    人之健康產生之危害至鉅，被告犯罪後矢口否認犯行，並無
    任何悔改之意，惡性尚屬重大，再衡其犯罪動機、目的、生
    活狀況、智識程度等一切情狀，分別量處如主文所示之刑，
    並定其應執行刑。至扣案如附表二所示之愷他命二十包均係
    屬查獲之第三級毒品（驗餘合計淨重二○○四一．六六公克
    ，純度約八四．二四％，純質淨重一六八八三．○九公克，
    附表編號一），屬違禁物，不問屬於犯人與否，應依刑法第
    三十八條第一項第一款，宣告沒收；而用以直接盛裝上開愷
    他命所用之麻布袋一個、夾鍊袋二十個，係用以包裹第三級
    毒品，防其裸露、潮濕並便於攜帶，與上開愷他命同時扣案
    ，為供犯罪所用之物，同屬被告所有，業據丙○○供明在卷
    ，另扣案如附表一所示MOTOROLA（C一六八I）牌行動電話一
    支（內含門號0000000000號晶片卡一枚，係乙○○交予丙○○供本件運輸毒品通聯使用）、NOKIA牌行動電
    話一支（內含門號0000000000號晶片卡一枚，丙○○使用通聯者）、MOTOROLA牌行動電話一支（內含門號0
    000000000號晶片卡一枚，丙○○交予甲○○本件
    運輸毒品持用）、BENQ牌行動電話一支（內含000000
    0000號晶片卡一枚，丁○○使用與丙○○通聯者），均
    係供丙○○、甲○○、丁○○等聯絡運輸毒品所用之物，為
    渠等所有，亦據渠等供明在卷，又門號000000000
    0號行動電話晶片卡係劉昱君所有供犯罪所用之物，雖未扣
    案，但亦無證據證明業已滅失，併依毒品危害防制條例第十
    九條第一項規定諭知沒收。至於起訴書所載甲○○所有之
    SONY ERICSON行動電話一支（含0000000000號晶
    片卡一枚），並無證據證明與本件犯罪有關，另被告使用之
    0000000000號行動電話晶片卡、劉昱君使用之0
    000000000號、0000000000號行動電話
    晶片卡並未扣案，且無證據證明係屬被告或劉昱君所有，尚
    不得宣告沒收，附此敘明。
五、本件雖係由被告提起上訴，惟因原判決適用法條不當，經本
    院撤銷改判，依刑事訴訟法第三百七十條但書規定，不受同
    條前段規定之限制，併此敘明。
據上論斷，應依刑事訴訟法第三百六十九條第一項前段、第三百
七十條但書、第三百六十四條、第二百九十九條第一項前段，毒
品危害防制條例第四條第三項、第十九條第一項，懲治走私條例
第二條第一項、第十二條，刑法第十一條前段、第二十八條、第
五十五條、第五十一條第五款、第三十八條第一項第一款，判決
如主文。
本案經檢察官侯寬仁到庭執行職務。
中    華    民    國    98    年    3     月    24    日
                  刑事第二十一庭審判長法  官  蘇隆惠
                                      法  官  楊力進
                                      法  官  許永煌
以上正本證明與原本無異。
如不服本判決，應於收受送達後十日內向本院提出上訴書狀，其
未敘述上訴之理由者並得於提起上訴後十日內向本院補提理由書
（均須按他造當事人之人數附繕本）。
                                      書記官  江采廷
中    華    民    國    98    年    3     月    30    日
附錄本案論罪科刑法條全文：
毒品危害防制條例第4條第3項
製造、運輸、販賣第三級毒品者，處5年以上有期徒刑，得併科
新臺幣5百萬元以下罰金。
懲治走私條例第2條
私運管制物品進口、出口逾公告數額者，處7年以下有期徒刑，
得併科新臺幣3百萬元以下罰金。
前項之未遂犯罰之。
第1項所稱管制物品及其數額，由行政院公告之。
附表一：
(一)扣案MOTOROLA（C一六八I）牌行動電話一支（內含門號000
  0000000號晶片卡一枚，係乙○○交予丙○○供本件運
  輸毒品通聯使用）、NOKIA牌行動電話一支（內含門號000
  0000000號晶片卡一枚，丙○○使用通聯者）、
  MOTOROLA牌行動電話一支（內含門號0000000000號
  晶片卡一枚，丙○○交予甲○○本件運輸毒品持用）、BENQ牌
  行動電話一支（內含0000000000號晶片卡一枚，丁○○使用與丙○○通聯者）。
(二)劉昱君使用之0000000000號行動電話晶片卡一枚。
附表二：
(一)第三級毒品愷他命二十包（合計淨重二○○四一．六六公克，
  純度約八四．二四％，純質淨重一六八八三．○九公克）。
(二)包裝上揭毒品之麻布袋一個、夾鍊袋二十個。


司法院資訊處製作；財團法人民間司法改革基金會備份。
